---
title: "Percepciones sobre el fenómeno migratorio en Chile"
author: "Daniela Astudillo"
format: html
editor: visual
bibliography: references.bib
---

## Percepciones sobre el fenómeno migratorio en Chile.

En las últimas décadas, se ha observado un incremento notable en las olas migratorias en diversas regiones del mundo . En América Latina, este fenómeno ha sido influenciado en gran medida por crisis políticas y recesiones económicas, que han motivado movimientos internacionales de personas en busca de mejores oportunidades de vida. @nairbisdesiréesibriandíaz2023

En eundefinedste contexto, Chile ha destacado como un destino atractivo para la migración. La relativa estabilidad política y el crecimiento económico han generado un entorno propicio para la llegada de migrantes en busca de mejores condiciones de vida y oportunidades laborales. @navarreteyáñez2017 Sin embargo, la masividad de las olas migratorias provenientes de países con índices de pobreza elevados, han desencadenado una serie de episodios violentos y xenófobos como respuesta.  @constanzaambiadocortés2012

Si bien hasta el 2017 no existían grandes políticas migratorias, durante el 2024 se han desarrollado las Políticas Nacional de Migración y Extranjería (PNME) que permite establecer regulaciones ante los flujos migratorios con enfoques de género, derechos humanos, derechos de la niñez, etc. que han permitido reconocer tanto los factores que conlleva este fenómeno, como el derecho a migrar. 

Más allá de las cifras, la percepción de quienes conviven con este fenómeno tiende a ser mucho más compleja y dinámica que los datos empíricos, pues enmascaran realidades interseccionadas por clase social, género, edades, raza, etc. @villarragaorjuela2015

Bajo este contexto, el objetivo de este estudio es enfocarnos en explorar la percepción que tienen los chilenos sobre los inmigrantes y las posibles repercusiones en la realidad social compartida. Donde estableceremos como hipótesis que  la percepción sobre la inmigración en Chile varía significativamente según la edad y el sexo de los individuos, con una mayor aceptación y apertura hacia la migración entre las personas más jóvenes y las mujeres. @constanzaambiadocortés2012 A medida que la sociedad chilena experimenta una mayor diversidad cultural debido a la migración, las actitudes hacia los inmigrantes podrían estar influenciadas tanto por factores generacionales como de género.

Para esto, la metodología se basará en el uso de fuentes de información de tipo secundaria, es decir, a partir de los datos de la encuesta Latinobarómetro 2023, extraemos las variables necesarias para responder nuestro objetivo y responder la hipótesis antes planteada.

### Nota sobre recodificación de variables:

-   

-   A la hora de recodificar las categorías de respuestas, me percaté que las preguntas seleccionadas no estaban en el mismo sentido, es decir, algunas preguntaban de forma negativa "los inmigrantes vienen a competir por nuestros puestos de trabajo", mientras que otras en forma positiva "Los inmigrantes son buenos para la economía del país". Por esto, se recodificaron de forma ascendente sólo las preguntas en positivo (1. perjudicial y 4. beneficioso). Para que las respuestas de las preguntas en sentido negativo (1.muy de acuerdo y 4. muy desacuerdo) calzáran de la misma forma, para que así, podamos entender que a modo general, todas las respuestas van a significar que 1. es una percepción perjudicial y 4. es una percepción relacionada a la sensación de beneficio para el país.

    ### Procesamiento de variables.

    ```{r}
    #Proyecto de investigación en base a Latinobarómetro-2023.
    #install.packages("weatherData", repos = "http://cran.us.r-project.org")
    #install.packages("pacman", repos = "http://cran.us.r-project.org")

    pacman::p_load(sjlabelled,
                   dplyr, #Manipulacion de datos
                  stargazer, #Tablas
                  sjmisc, # Tablas
                  summarytools, # Tablas
                  kableExtra, #Tablas
                  sjPlot, #Tablas y gráficos
                  corrplot, # Correlaciones
                  sessioninfo, # Información de la sesión de trabajo
                  ggplot2)


    rm(list=ls())       
    options(scipen=999) 

    #Cargar BBDD.
    Latinobarometro_2023 <- load("C:/Users/Acer/OneDrive - Universidad Alberto Hurtado/Escritorio/R studio y complementos/Trabajo2_OFCRGIT/input/Latinobarometro_2023_Esp_Rdata_v1_0.rdata")


    ```

    ```{r}
    proc_data <- Latinobarometro_2023_Esp_v1_0 %>% select(P32INN,
                                                P33N.A, 
                                                P33ST.B, # competir laboralmente
                                                P33N.C, # aumento del crimen
                                                P33N.D,# carga Estatal
                                                sexo,# sexo
                                                edad,# edad
                                                idenpa) # pais 

    # Comprobar
    names(proc_data)

    proc_data <- proc_data %>% dplyr::filter(idenpa==152)

    #recodificamos.
    proc_data$P32INN <- car::recode(proc_data$P32INN, "c(-5)=NA")
    proc_data$P33N.A <- car::recode(proc_data$P33N.A, "c(-5)=NA")
    proc_data$P33ST.B <- car::recode(proc_data$P33ST.B, "c(-5)=NA")
    proc_data$P33N.C <- car::recode(proc_data$P33N.C, "c(-5)=NA")
    proc_data$P33N.D <- car::recode(proc_data$P33N.D, "c(-5)=NA")

    ```

    ```{r}


    #reordenar categorias.
    proc_data$P32INN <- car::recode(proc_data$P32INN, "1=3; 2=2; 3=1; 4=0")
    proc_data$P33N.A <- car::recode(proc_data$P33N.A, "1=3; 2=2; 3=1; 4=0")
    proc_data$P33ST.B <- car::recode(proc_data$P33ST.B, "1=1; 2=2; 3=3; 4=0")
    proc_data$P33N.C <- car::recode(proc_data$P33N.C, "1=1; 2=2; 3=3; 4=0")
    proc_data$P33N.D <- car::recode(proc_data$P33N.D, "1=3; 2=2; 3=1; 4=0")

    #etiqueta.
    proc_data <- proc_data %>% rename("impacto_inmg"=P32INN,
                                      "impacto_econom"=P33N.A, 
                                      "impacto_laboral"=P33ST.B, 
                                      "impacto_crimen"=P33N.C,
                                      "impacto_cultural"=P33N.D) 

    ```

    ```{r}
    proc_data$impacto_inmg <- set_label(x = proc_data$impacto_inmg,label = "impacto:inmigracion")
    get_label(proc_data$impacto_inmg)
    proc_data$impacto_econom <- set_label(x = proc_data$impacto_econom,label = "impacto:economia")
    get_label(proc_data$impacto_econom)
    proc_data$impacto_crimen <- set_label(x = proc_data$impacto_crimen,label = "impacto:crimen")
    get_label(proc_data$impacto_crimen)
    proc_data$impacto_laboral <- set_label(x = proc_data$impacto_laboral,label = "impacto:laboral")
    get_label(proc_data$impacto_laboral)
    proc_data$impacto_cultural <- set_label(x = proc_data$impacto_cultural,label = "impacto:Cultura")
    get_label(proc_data$impacto_cultural)

    ```

    ```{r}
    #Crear variable como suma de items.
    proc_data$percep_inmg <- (proc_data$impacto_inmg+proc_data$impacto_econom+proc_data$impacto_laboral+proc_data$impacto_crimen+proc_data$impacto_cultural)
    summary(proc_data$percep_inmg)

    #etiqueta variable nueva.
    proc_data$percep_inmg  <- set_label(x = proc_data$percep_inmg, label = "percepcion de inmigracion")

    #recodificación categorías.
    proc_data$impacto_inmg <- set_labels(proc_data$impacto_inmg,
                labels=c( "Ninguna"=0,
                          "perjudicial"=1,
                          "ni perjudica ni beneficia"=2,
                          "beneficioso"=3))

    proc_data$impacto_econom <- set_labels(proc_data$impacto_econom,
                labels=c( "Ninguna"=0,
                          "perjudicial"=1,
                          "ni perjudica ni beneficia"=2,
                          "beneficioso"=3))

    proc_data$impacto_laboral <- set_labels(proc_data$impacto_laboral,
                labels=c( "Ninguna"=0,
                          "perjudicial"=1,
                          "ni perjudica ni beneficia"=2,
                          "beneficioso"=3))

    proc_data$impacto_crimen <- set_labels(proc_data$impacto_crimen,
                labels=c( "Ninguna"=0,
                          "perjudicial"=1,
                          "ni perjudica ni beneficia"=2,
                          "beneficioso"=3))
    proc_data$impacto_cultural <- set_labels(proc_data$impacto_cultural,
                labels=c( "Ninguna"=0,
                          "perjudicial"=1,
                          "ni perjudica ni beneficia"=2,
                          "beneficioso"=3))

    #variable sexo.
    proc_data$sexo <- car::recode(proc_data$sexo, "1=0;2=1")
    proc_data$sexo <- factor(proc_data$sexo,
                labels=c( "Hombre",
                          "Mujer"),
                levels=c(0,1))
    get_label(proc_data$sexo)
    proc_data$sexo <- set_label(x = proc_data$sexo,label = "Sexo")
    frq(proc_data$sexo)

    #Revisamos edad.
    get_label(proc_data$edad)

    proc_data$edad <- set_label(x = proc_data$edad,label = "Edad")
    ```

```{r}
proc_data %>% dplyr::group_by(sexo) %>% summarise(mean(percep_inmg, na.rm=TRUE))
library(sjPlot)
sjt.xtab(proc_data$sexo, proc_data$percep_inmg, encoding = "UTF-8")
```

A partir del procesamiento de la base de datos, se construyó la variable "Percepción de inmigración" segmentada en primera instancia, por el sexo. Como vemos, existe un aumento de casos en las categorías 10 y 11,donde si bien no hay mayor distincion entre sexos, se ve que las mujeres perciben de manera mas positiva la inmigración en Chile. Sin embargo, esto puede deberse a que representan un mayor número de casos.

### Análisis descriptivo de las variables para el fenómeno de percepción migratoria.

```{r}
view(dfSummary(proc_data, headings=FALSE))
```

-   Podemos apreciar que, si bien los encuestados perciben de manera mas beneficiosa la llegada de inmigrantes (impacto_inmg), reconocen que este fenómeno les hace sentir que tiene mayores repercusiones negativas en la economía (impacto_econom) y perciben de manera negativa o perjudicial (en menor nivel) que la inmigración causan aumento en el crimen (impacto_crimen)y la cultura que ellos enmascaran (impacto_cultural).

```{r}
graph1 <- proc_data %>% ggplot(aes(x = percep_inmg)) + 
  geom_bar(fill = "purple")+
  labs(title = "Percepción sobre inmigración",
       x = "Percepción de inmigracion",
       y = "Frecuencia") +
  theme_bw()

graph1

#Tabla de contingencia.
sjt.xtab(proc_data$percep_inmg, proc_data$sexo,
         show.col.prc=TRUE,
         show.summary=FALSE,
         encoding = "UTF-8")
```

En el gráfico expuesto, podemos apreciar nuevamente que la mayor frecuencia se da entre 9 y 11 aprox, esto es, la mayor tasa de respuesta se da en una percepción mas bien positiva, donde se reconoce en general, que la inmigración puede ser más beneficiosa que perjudicial, pues se establecen porcentajes por sobre el 25%. mientras que en las categorías más extremas, no supera el 1%.

### Percepción sobre inmigración de acuerdo a temáticas y segmentación por Sexo.

```{r}
proc_data %>% 
  select(percep_inmg,sexo) %>%
  dplyr::group_by(sexo=sjlabelled::as_label(sexo)) %>% 
  dplyr::summarise(Obs.=n(),Promedio=mean(percep_inmg),SD=sd(percep_inmg)) %>% 
  kable(., format = "markdown")

#Gráfico 2.
graph2 <- sjPlot::plot_stackfrq(dplyr::select(proc_data, impacto_inmg,
                                              impacto_econom,
                                              impacto_laboral,
                                              impacto_crimen,
                                              impacto_cultural),
                                title = "Percpeción sobre inmigración") +
  theme(legend.position="bottom")

graph2

#Revisamos más a fondo la dimensión Sexo.
graph3 <- proc_data %>% ggplot(aes(x = percep_inmg, fill = sexo)) + 
  geom_bar() +
  xlab("Percepción sobre inmigración") +
  ylab("Cantidad") + 
  labs(fill="Sexo")+
  scale_fill_discrete(labels = c('Hombre','Mujer'))

graph3

```

### Sobre temáticas asociadas a la inmigración:

A partir del gráfico 2, podemos apreciar que:

-   <div>

    1.  A grandes rasgos, los encuestados exponen que ellos y sus familias perciben de manera mas beneficiosa que perjudicial la inmigración (61.9%)
    2.  Los encuestados tienen una percepción mas negativa sobre la inmigración por el impacto cultural que ellos generan en Chile, así como el impato negativo que perciben en la economía.
    3.  En base a la temática laboral y en materia de delito/criminal. Si bien los encuestados no ven que los inmigrantes vengan a competir por puestos de trabajo (40.9%), esta cifra está muy cercana a la cantidad de personas que expone que esto ni beneficia ni perjudica (40.2%).

    Entonces, la inmigración en sí la encuentran beneficiosa, que tienen una percepción sobre la inmigración de maera más positiva, se reconoce que existen impactos negativos en el país en materia económica y criminal, es en estás temáticas donde los encuestados se ven más amenazados o perjudicados por el fenómeno inmigratorio.

    </div>

### Segmentación por Sexo.

-   A partir del gráfico 3, podemos ver que, efectivamente las mujeres representan la mayor tasa de respuesta a la hora de explicitar una percepción positiva/beneficiosa de la inmigración. Sin embargo, si recordamos los datos antes expuestos, tenemos que existe mayor porcentaje de mujeres en la muestra. Por ende, en base a esto, podríamos establecer que las respuestas no tienen mayor diferencia entre sexos y que la percepción sobre la inmigración es un fenómeno que se percibe de formas similares entre los encuestados.

-- ENTREGA 3--

### Asociación de variables.

#### a) Preparación de datos.

Para esta parte cargaremos nuevos paquetes que nos perimitirán generar tablas y visualización de correlaciones.

```{r}
#Preparación de datos -Correlciones-.

Latinobarometro_2023 <- load("C:/Users/Acer/OneDrive - Universidad Alberto Hurtado/Escritorio/R studio y complementos/Trabajo2_OFCRGIT/input/Latinobarometro_2023_Esp_Rdata_v1_0.rdata")


pacman::p_load(dplyr, # Manipulacion datos
               sjmisc, # Descriptivos
               sjPlot, # Tablas
               sjlabelled, #etiquetas
               kableExtra, #Tablas
               GGally, # Correlaciones
               corrplot) # Correlaciones
proc_baro <- Latinobarometro_2023_Esp_v1_0 %>% dplyr::filter(idenpa==152)

#Selección de una variable numérica y 6 categóricas.
proc_baro <- Latinobarometro_2023_Esp_v1_0 %>% select(edad=edad, economia=P33N.A, trabajo=P33ST.B, crimen=P33N.C, carga=P33N.D)

 #reordenar categorias para que todas sean intuitivas y así, no nos den valores negativos en el raw_alpha. Recordar que están reordenadas de diferentes maneras porque las preguntas no se formularon de forma neutral.
proc_baro2$P33N.A <- car::recode(proc_baro2$P33N.A, "1=3; 2=2; 3=1; 4=0")
proc_baro2$P33ST.B <- car::recode(proc_baro2$P33ST.B, "1=1; 2=2; 3=3; 4=0")
proc_baro2$P33N.C <- car::recode(proc_baro2$P33N.C, "1=1; 2=2; 3=3; 4=0")
proc_baro2$P33N.D <- car::recode(proc_baro2$P33N.D, "1=3; 2=2; 3=1; 4=0")


proc_baro <- na.omit(proc_baro)
dim(proc_baro)

```

#### Matrices de correlación.

En el paso previo, se seleccionaron variables y se realizó un filtro para escoger sólo los casos correspondientes a Chile. A continuación, se eliminaron casos perdidos mediante Listwise-deletion porque los valores perdidos se distribuyeron aleatoriamente y estos casos no nos entregaban informacón adicional y/o relevante que adicionara información al análisis de las percepciónes frente a la inmigración.

```{r}

#CORRELACIÓN.
M <- cor(proc_baro, use = "complete.obs")
M

#NA
proc_baro <- na.omit(proc_baro)
dim(proc_baro)

sjPlot::tab_corr(proc_baro, 
                 triangle = "lower")

#Visualización.
corrplot.mixed(M)

```

Podemos ver que las correlaciones son positivas a excepción de las combinaciones con el item edad. Asimismo, si vemos a detalle tenemos que:

-   Las personas que piensan que cree que los inmigrantes son una carga para el Estado tiene una correlación positiva moderada en relación a la variable "economia" (perccepción de que los inmigrantes causan estragos en el sitema económico): en la medida que piensan que los imigrantes son una carga para el Eº hay más estragos en la economía del país.

-   También existe correlación positiva y moderada entre "crimen" y "trabajo" (r: 3.81). Esto es, las personas piensan que los inmigrantes están asociados al crimen en la medida que también piensan que los inmigrantes compiten por puestos de trabajo. De otra foma, hay más "crimen" en la medida que hay más "trabajo".

-   Los demás valores implican correlaciones pequeñas. creo que eso se debe corregir.

Frente a este gráfico, podemos establecer que las variables tienden a tener correlaciones pequeñas en general, donde destaca que el coeficiente de Pearson entre la variable que mide la percepción de que la inmigración afecta a la economía (economia) y la variable donde que mide la percepción de que la imigración está asociado al crimen (crimen), es una correlación positiva y moderada (r=3.81) y la correlación entre "Economía" y "carga" con r=0.407).

### Creación de una escala.

A partir de la revisión de @latinobarómetro 2023, se puede apreciar que las variables utilizadas usan la misma unidad de medida, así mismo, no existe uba base sólida que nos permita asignarle valores diferenciados a cada variable. por lo mismo, como decisión metodológica nos conviene crear una escala de medición en vez de un índice ponderado.

```{r}
pacman::p_load(tidyverse, #Conjunto de paquetes, sobre todo dplyr y ggplot2
               car, #Para recodificar
               haven,
               summarytools, #Para descriptivos
               sjmisc,
               psych)

Latinobarometro_2023 <- load("C:/Users/Acer/OneDrive - Universidad Alberto Hurtado/Escritorio/R studio y complementos/Trabajo2_OFCRGIT/input/Latinobarometro_2023_Esp_Rdata_v1_0.rdata")

#FILTRO BBDD.


#SELECCION VARIABLES PARA ESCALA.
proc_baro2 <- Latinobarometro_2023_Esp_v1_0 %>% select(P33N.A, P33ST.B, P33N.C, P33N.D, idenpa, sexo, edad) 

proc_baro2 <- proc_baro2 %>% dplyr::filter(idenpa==152)                
                          
head(proc_baro2)

#ORDENAR CATEGORIAS.
 #reordenar categorias para que todas sean intuitivas y así, no nos den valores negativos en el raw_alpha. Recordar que están reordenadas de diferentes maneras porque las preguntas no se formularon de forma neutral.
proc_baro2$P33N.A <- car::recode(proc_baro2$P33N.A, "1=3; 2=2; 3=1; 4=0")
proc_baro2$P33ST.B <- car::recode(proc_baro2$P33ST.B, "1=1; 2=2; 3=3; 4=0")
proc_baro2$P33N.C <- car::recode(proc_baro2$P33N.C, "1=1; 2=2; 3=3; 4=0")
proc_baro2$P33N.D <- car::recode(proc_baro2$P33N.D, "1=3; 2=2; 3=1; 4=0")


#RECODIFICACIÓN: visualizamos 1 variable y vemos que los na se representan mediante -5.

table(proc_baro2$P33N.D)

#Quitamos los na (-5) de otra form
proc_baro2 <- proc_baro2 %>% 
  set_na(., na = c(-5)) %>% 
  na.omit()
```

#### Estimar correlación y medir consistencia interna.

```{r}
#ESTIMAR CORRELACIÓN.
cor(proc_baro2)

#ALPHA DE CHROBACH.
psych::alpha(proc_baro2)

proc_baro2 <- proc_baro2 %>% 
  rowwise() %>% 
  mutate(Percepcion_inmigracion = sum(P33N.A, P33ST.B, P33N.C, P33N.D))
         summary(proc_baro2$Percepcion_inmigracion)

```

-   En base al Alpha de Chronbach, usado para medir la magnitud en que los items están correlacionados; se establece que con un valor de 0.667 (raw_alpha) que la consistencia es moderada esto es, los ítems de la escala están moderadamente relacionados entre sí. Esto significa que los ítems tienden a medir la misma construcción subyacente, pero puede haber cierta variabilidad en cómo lo hacen.

-   El raw_alpha por items implican que: *SE DEBEN ANALIZAR EN U CONJUNTO PARECE?*\*

-   Un valor de 1 indica una perfecta consistencia interna, lo que significa que todas las respuestas a ese ítem están perfectamente correlacionadas entre sí.

    |         |           |                                                                                                                                                                          |
    |:------------|------------:|----------------------------------------------:|
    | P33N.A  | 0.5283562 |                                                  `Existe una consistencia debil/moderada, las respuesta de este item no miden de la mejor manera el constructo latent`e. |
    | P33ST.B | 0.6969905 |                                                      `Existe una consistencia moderada/buena, esto es, las respuestas de este item miden de mejor manera el constructo.` |
    | P33N.C  | 0.6064889 |                                                             Existe una consistencia moderada/debil, esto es, este item no mide de la mejor manera el constructo latente. |
    | P33N.D  | 0.5459227 | Hay una consistencia debil en este item, la primera variable analizada (P33NA) y esta, representan los items que menos sirven para medir este constructo latente creado. |

-   En resumen, podemos establecer que, si bien las variables seleccionadas para establecer una investigación de la percepción sobre la inmigración eran inicialmente las más adecuadas; la medición de correlaciones y la construcción de Escala demostró que los items no son lo suficientemente exhaustivos para medir el constructo latente. Por ende, valdría la pena combinar datos y/o mejores variables.

\_\_\_\_\_\_\_\_\_\_\_\_\_\_\_\_Entrega 4\_\_\_\_\_\_\_\_\_\_\_\_\_\_\_

### Establecer regresión Lineal.

variable principal: percepcion_inmigracion.

```{r}
#CARGAMOS NUEVOS PAQUETES#
pacman::p_load(dplyr, sjPlot, sjlabelled, stargazer, kableExtra, corrplot, texreg, ggplot2, ggpubr, ggputexreg, fastDummies, ggeffects)





proc_baro2 <- proc_baro2 %>% select(Percepcion_inmigracion, edad=edad, sexo=sexo)


```

```{r}
reg1 <- lm(Percepcion_inmigracion~ edad, data=proc_baro2)
reg2 <- lm(Percepcion_inmigracion~ edad + sexo, data=proc_baro2)




knitreg(list(reg1, reg2), 
        custom.model.names = c("Modelo 1",
                               "Modelo 2"),
        custom.note = "*** p < 0.001; ** p < 0.01; * p < 0.05",
        custom.coef.names = c("Intercepto", 
                              "Edad",
                              "Mujer <br> <i>(Ref. Hombre)</i>"),
        caption = "Percepción inmigración",
        caption.above = TRUE)
```

### Análisis de modelos:

Modelo 1: En el caso de este modelo tenemos que con un 95% de confianza:

Se incluye la edad como factor predictor con coeficiente de regresión de -0.01. Esto indica que, por cada unidad que aumenta, disminuye en -0.01 la percepción de inmigración manteniendo constante el sexo. Esto se traduce en que, a medida que aumenta la edad, aumenta el rechazo hacia la inmigración ya que esta tomaba valores de 1:muy mala percepción a 3:muy buena percepción.

Finalmente, el modelo 1 logra explicar el 1% de la varianza de la variable dependiente (R2=0.01).

Modelo 2: En este modelo tenemos que no tenemos nivel de confianza confiable, por lo que no es estadísticamente significantiva:

Cuando incluimos como predictor al sexo (coef=0.08), nos indica que,las mujeres aumentarían 0.08 unidades en la escala de percepción de inmigración en comparación que los hombres, manteniendo la variable edad constante. Efecto que, como adelantamos anteriormente, no es significativa.

Al igual que el modelo 1, el modelo 2 logra explicar el 1% de la varianza de la variable dependiente (R2=0.01). Esto es, un modelo que no es óptimo.

### Gráfico

```{r}
ggeffects::ggpredict(reg2, terms = c("sexo")) %>%
  ggplot(aes(x=x, y=predicted)) +
  geom_bar(stat="identity", color="purple", fill="purple")+
  geom_errorbar(aes(ymin = conf.low, ymax = conf.high), width=.1) +
  labs(title="Sexo", x = "", y = "") +
  theme_bw() +
  scale_x_continuous(name = "",
                     breaks = c(0,1),
                     labels = c("Hombre", "Mujer"))+
  scale_y_continuous(limits = c(0,16), 
                     breaks = seq(0,16, by = 1))

```

El gráfico nos muestra que cuando observamos los valores predichos (proceso de comparación y análisis de patrones entre los datos y las predicciones) de la percepción de inmigración atravesada por sexo, vemos que no hay diferencia estadisticamente significativa, no hay mayor diferencia entre la predicción y el dato original.
